【裁判字號】    97,訴,75
【裁判日期】    970227
【裁判案由】    違反槍砲彈藥刀械管制條例
【裁判全文】
臺灣臺中地方法院刑事判決                97年度訴字第75號
公  訴  人  臺灣臺中地方法院檢察署檢察官
被      告  甲○○
選任辯護人  黃錦郎律師
上列被告因違反槍砲彈藥刀械管制條例案件，經檢察官提起公訴
（96年度偵字第21940號），本院判決如下：
    主    文
甲○○未經許可，持有可發射子彈具有殺傷力之空氣長槍，處有
期徒刑貳年，併科罰金新臺幣陸萬元，罰金如易服勞役，以新臺
幣壹仟元折算壹日。緩刑肆年，並向公庫支付新臺幣拾萬元。扣
案之空氣長槍壹支（槍枝管制編號0000000000號）沒收。
    犯罪事實
一、甲○○於民國91年間之某日，經由網際網路向某不詳之人士
    ，購得具殺傷力之空氣長槍1支（槍枝管制編號：000000000
    0 號）後，竟未經許可而持有之，並置放在臺中市○區○○
    街160巷7 號自宅內。嗣於96年8月27日20時許，經警在上址
    搜索查獲，並扣得上開空氣長槍1 枝及其他不具殺傷力之空
    氣長槍1枝（槍枝管制編號：0000000000號）、鉛彈1盒、銅
    彈1瓶（起訴書誤載為鉛彈2盒、銅彈2瓶）等物。
二、案經臺中市警察局刑警大隊報告臺灣臺中地方法院檢察署檢
    察官偵查起訴。
    理    由
一、訊據被告甲○○對於上開犯事實坦承不諱，且扣案之空氣長
    槍1 枝（槍枝管制編號：0000000000號）經送內政部警政署
    刑事警察局鑑定，結果認係空氣長槍，以小型二氧化碳高壓
    鋼瓶內氣體為發射動力，欠缺氣瓶室，惟經裝填適用氣瓶室
    並以金屬彈丸試射3次，其發射物之最大射速為200公尺／秒
    ，其動能為17焦耳，換算其單位面積動能為62焦耳／平方公
    分，足以穿透豬隻皮肉層及人體皮肉層等情，有內政部警政
    署刑事警察局96年10月12日刑鑑字第0960135840號鑑驗通知
    書乙份附卷可憑。再經檢察官函詢內政部刑事警察局所謂「
    適用氣瓶室」為何，據覆以：「(一)本案試射之適用氣瓶室係
    指裝載小型高壓氣體鋼瓶並旋合固定於槍枝進氣口處之裝置
    ，當其內鋼瓶遭穿刺時即可洩放氣體至槍枝作為發射動力，
    同款槍枝所使用之氣瓶室應具相似規格。(二)彈丸發射動能與
    裝填之鋼瓶氣體壓力大小有關，與氣瓶室無關，試射時如裝
    填全新之小型高壓氣體鋼瓶，所測得之發射動能應相近。(三)
    本案送鑑定之空氣槍雖不具氣瓶室，惟該氣瓶室係一般規格
    ，取得並非不易，經取用他案同型式之氣瓶室裝填全新之小
    型高壓鋼瓶試射，單位動能面積達62焦耳／平方公分，認有
    殺傷力」等語。併有內政部警政署刑事警察局96年12月10日
    刑鑑字0960181457號函文附卷可佐。是上開空氣長槍客觀上
    具有殺傷力，當無疑義。另被告亦自承上開空氣槍先前曾經
    試打過，因會漏氣覺得不好玩就沒有再玩（見偵查卷96年11
    月21日訊問筆錄），足見上開槍枝原裝置有氣瓶室，且曾為
    被告所使用擊發。再參以被告自承伊試射時，係將靶紙放置
    在多層之厚紙板上，並在厚紙板後方放置內盛碎報紙之鐵罐
    容器，亦有卷附現場照片6 張可稽，足證被告試射時，該槍
    枝確實有相當之動能，因而必須以前開防護設施，防止擊發
    後傷人或損物，益證被告主觀上確實亦認知本件扣案之槍枝
    確實具有殺傷力。綜上所述，被告自白犯罪與事實相符。此
    外，復有搜索扣押筆錄、扣押物品清單及臺中市警察局槍枝
    初步檢視報告表、檢視相片在卷足資佐證。本件事證明確，
    被告犯行堪以認定。
二、核被告甲○○所為，係犯槍砲彈藥刀械管制條例第8條第4項
    之未經許可持有其他可發射金屬具有殺傷力之槍砲罪。查被
    告甲○○係一時好奇，為收藏之目的而在網路上購買槍枝，
    且犯罪後已坦承犯行，顯有悔意，其因一時失慮觸法，惟所
    犯本件係法定最輕刑度為3 年以上有期徒刑之罪，相較於社
    會上持槍自重，進而侵害他人法益之真正逞兇鬥狠之徒而言
    ，被告之犯罪情節非重，如科以法定最輕本刑，猶嫌過重，
    尚堪憫恕，爰依刑法第59條規定，減輕其刑。爰審酌被告犯
    罪之動機、目的、手段、持有之槍枝並非制式或原無殺傷力
    而經刻意改造之槍枝，及其持有槍枝後並未持以從事犯罪行
    為，且事後已坦承犯行，態度良好等一切情狀，量處如主文
    所示之刑，併就併科罰金部分諭知易服勞役之折算標準。
三、又被告甲○○並無任何犯罪前科，此有臺灣高等法院被告前
    案紀錄表1 份在卷足參，且自85年10月起即任職於昶泰檢驗
    科技有限公司擔任副理至今，亦有在職證明書一紙存卷可按
    ，尚非不知上進之人，其係因一時好奇及衝動，短於思慮，
    致罹刑章，犯後已坦承犯行，甚有悔意，經此偵審科刑之教
    訓後，當知所警惕，信無再犯之虞，本院因認上揭對其所宣
    告之刑，以暫不執行為適當，爰併諭知緩刑4 年，以啟自新
    ，並依刑法第74條第2項第4款規定諭知應向公庫支付新臺幣
    10 萬元，以使其記取教訓，杜絕再犯。
四、扣案之空氣長槍1 枝（槍枝管制編號：0000000000號）屬違
    禁物，應依刑法第38條第1項第1款之規定宣告沒收。另扣案
    之空氣長槍1枝（槍枝管制編號：0000000000），及鉛彈1盒
    及銅彈1 瓶（經鑑定結果均不具殺傷力），雖係被告所有，
    惟均非違禁物，且不能證明與被告持有本件空氣長槍之犯行
    有關，爰均不為沒收之宣告，併此敘明。
據上論斷，應依刑事訴訟法第299 條第1 項前段，槍砲彈藥刀械
管制條例第8條第4項，刑法第11條前段、第42條第3 項前段、第
59條、第74條第1項第1款、第2項第4款、第38條第1項第1款，刑
法施行法第1條之1第1項、第2項前段，判決如主文。
中    華    民    國    97    年    2     月    27    日
                  刑事第六庭  審判長法官  洪俊誠
                                    法官  唐敏寶
                                    法官  高英賓
上正本證明與原本無異。
如不服本判決，應於收受送達後10日內向本院提出上訴書狀（應
敘述具體理由並附繕本）。
上訴書狀如未敘述理由，應於上訴期間屆滿後20日內補提理由書
於本院。
                                  書記官  司立文
中    華    民    國    97    年    2     月    27    日
附錄論罪科刑法條：
槍砲彈藥刀械管制條例第8條
未經許可，製造、販賣或運輸鋼筆槍、瓦斯槍、麻醉槍、獵槍、
空氣槍或第4條第1項第1款所定其他可發射金屬或子彈具有殺傷
力之各式槍砲者，處無期徒刑或5年以上有期徒刑，併科新臺幣1
千萬元以下罰金。
未經許可，轉讓、出租或出借前項所列槍枝者，處5 年以上有期
徒刑，併科新臺幣1千萬元以下罰金。
意圖供自己或他人犯罪之用，而犯前二項之罪者，處無期徒刑或
7年以上有期徒刑，併科新臺幣1千萬元以下罰金。
未經許可，持有、寄藏或意圖販賣而陳列第 1 項所列槍枝者，處
3 年以上10年以下有期徒刑，併科新臺幣700萬元以下罰金。
第1項至第3項之未遂犯罰之。


司法院資訊處製作；財團法人民間司法改革基金會備份。
